【裁判字號】    90,台上,2090
【裁判日期】    900412
【裁判案由】    違反毒品危害防制條例
【裁判全文】
最高法院刑事判決                            九十年度台上字第二○九○號
    上訴人  甲○○
右上訴人因違反毒品危害防制條例案件，不服台灣高等法院台南分院中華民國八十九
年十一月二日第二審判決（八十九年度上訴字第一一九○號，起訴案號：台灣台南地
方法院檢察署八十八年度偵字第七八九五號），提起上訴，本院判決如左：
    主  文
上訴駁回。
    理  由
按刑事訴訟法第三百七十七條規定，上訴於第三審法院，非以判決違背法令為理由，
不得為之。是提起第三審上訴，應以原判決違背法令為理由，係屬法定要件。如果上
訴理由狀並未依據卷內訴訟資料，具體指摘原判決不適用何種法則或如何適用不當，
或所指摘原判決違法情事，顯與法律規定得為第三審上訴理由之違法情形，不相適合
時，均應認其上訴為違背法律上之程式，予以駁回。本件原判決認定上訴人甲○○意
圖營利，基於概括之犯意，連續販賣第二級毒品安非他命予王勁棠及葉耿宏施用，又
分別欲出賣第二級毒品予王勁棠及葉耿宏、吳哲羽時，為警當場查獲等情，係以上開
事實，業據上訴人於原審調查時自承曾賣安非他命與王勁棠，而八十八年六月二十二
日係因王勁棠要向伊買安非他命，伊給他時被查獲等語，於警、偵訊時亦供承：伊確
曾於八十八年九月六日下午二時許，在臺南市○○○○街一百三十五號前處，以三千
元之價格販賣安非他命一包予葉耿宏施用，於八十八年九月八日下午四時四十分許，
係葉耿宏打電話說要買毒品，且要伊帶秤過去，伊帶毒品及秤過去正要交易時為警查
獲。核與證人王勁棠於警、偵訊，證人葉耿宏、吳哲羽於警訊時，及證人即查獲警員
王智豐於第一審審理時供證情節相符。並有扣案安非他命二包、研磨器一組、夾鏈袋
十六包，及電子秤一個等物足資佐證。而上開毒品經送法務部調查局鑑定結果，均係
安非他命，亦有法務部調查局00000000、00000000號檢驗通知書各
一紙附卷可稽，足見上訴人確有販賣第二級毒品安非他命之犯行，至為顯然。並以上
訴人所辯未販賣圖利，係以平價轉讓云云，為不可採取，於理由內詳予指駁說明，因
而撤銷第一審判決，適用毒品危害防制條例第四條第二項之規定，論處上訴人販賣第
二級毒品罪刑，已詳述其所憑之證據及其認定之理由，所為論斷與卷內證據資料相符
，從形式上觀察，並無何違法情形存在。上訴人上訴意旨略以供販毒聯絡所用之行動
電話非上訴人所有，原判決未調查其所有人，且由警方與王勁棠以購毒為由誘捕上訴
人所取得之證據，是否合法，不無疑問。而警方在環河街所查扣之毒品並非上訴人所
有，該處並非上訴人租住處，原審未予查明。王勁棠與葉耿宏均為上訴人之友，僅受
託代為購買毒品，原價購入並以原價賣出，並未得利，僅成立幫助吸食，原判決未予
斟酌等語。並未依據卷內訴訟資料，對原判決究竟如何不適用法則或適用不當為具體
之指摘，徒憑己見，就原判決已說明事項，或屬原審採證認事職權之適法行使，及不
影響判決之枝節問題，任意指摘為違法，且為單純事實之爭執，均不得據為第三審上
訴之合法理由。其上訴違背法律上之程式，應予駁回。
據上論結，應依刑事訴訟法第三百九十五條前段，判決如主文。
中      華      民      國     九十     年      四      月     十二     日
                              最高法院刑事第七庭
                                  審判長法官  吳  雄  銘
                                        法官  池  啟  明
                                        法官  石  木  欽
                                        法官  郭  毓  洲
                                        法官  吳  三  龍
      右正本證明與原本無異
                                              書  記  官
中      華      民      國     九十     年      四      月     十六     日


司法院資訊處製作；財團法人民間司法改革基金會備份。
